【裁判字號】    99,交簡上,145
【裁判日期】    990728
【裁判案由】    公共危險
【裁判全文】
臺灣桃園地方法院刑事判決           99年度交簡上字第145號
上  訴  人  乙○○
上列上訴人因公共危險案件，不服本院99年度桃交簡字第1001號
，中華民國99年4 月2 日第一審判決（聲請簡易判決案號：99年
度偵字第6246號），提起上訴，本院判決如下：
    主  文
原判決撤銷。
乙○○服用酒類，不能安全駕駛動力交通工具而駕駛，處有期徒
刑參月，如易科罰金，以新臺幣壹仟元折算壹日。
    事  實
一、乙○○前因違背安全駕駛致交通危險案件，經本院以95年度
    桃交簡字第2393號判決判處拘役30日確定（不構成累犯），
    詎仍不知悔改，於民國99年2 月2 日晚間9 時許起至同日晚
    間10時30分許止，在臺北市大安區○○○路○ 段某處飲酒，
    已達不能安全駕駛動力交通工具之程度，仍於同日晚間11時
    許，仍騎乘車牌號碼RUG-589 號輕型機車沿桃園市○○路行
    進。嗣於同日晚間11時18分許，在桃園縣桃園市○○路與大
    興西路路口處，為警攔查實施酒測，測得其吐氣所含酒精成
    分每公升0 ‧79毫克而查獲。
二、案經桃園縣政府警察局桃園分局報請臺灣桃園地方法院檢察
    署檢察官偵查後聲請以簡易判決處刑。
    理  由
一、本件認定事實引用之卷內所有文書證據卷證資料，並無證據
    證明係公務員違背法定程序取得，且被告亦未於言詞辯論終
    結前表示異議，均有證據能力，核先敘明。
二、訊據被告固坦承於前揭時、地飲酒，並於為警攔檢後實施酒
    測，測得其吐氣所含酒精成分每公升0 ‧79毫克而查獲情事
    ，惟矢口否認犯行，辯稱：伊係自臺北搭車返回桃園，步行
    前往機車停車處取物時即為警查獲，伊並未發動引擎騎乘機
    車云云。然查：1.本件證人即任職桃園縣政府警察局桃園分
    局埔子派出所警員丙○○於本院審理中到庭證稱：「當天我
    帶班在桃園市○○○路與經國路口執行取締酒後駕車的勤務
    ，我們的路檢點位置是設在經國路上中國信託銀行的前面，
    我當時在路檢點前方的安全島做一個警戒的動作，大概晚上
    11點18分左右，我發現被告騎乘車牌號碼RUG-589 號機車從
    經國路騎過來，在我們路檢點前方約20公尺左右將機車靠邊
    停車，我當下就從安全島跑步過去查看，現場發現當事人車
    子停好，人已經離開駕駛座，頭上還戴著安全帽，站在車旁
    邊，我有聞到酒味，所以請他出示證件並且配合我們做酒精
    濃度測試。」、證人即任職桃園縣政府警察局桃園分局埔子
    派出所警員甲○○證稱：「當時查獲被告的機車時，我身體
    有靠近，有感覺排氣管的的熱氣。」等語（見本院99年度交
    簡上字第145 號卷第27-30 頁），而本院勘驗證人丙○○提
    供之現場蒐證錄影光碟，固因攝影器材光線不足且嚴重晃動
    ，無法確實錄得被告駕車的行為，而查獲警員與被告之對話
    ，又因現場雜音多，被告與收音器有一段距離而查獲員警的
    音量又蓋過被告的聲音，所以無法清楚地聽到被告的回答，
    但被告當時頭確實戴著安全帽等情，有本院勘驗筆錄在卷可
    稽（見同前本院卷第28頁），本件查獲警員與被告均素不相
    識，並無仇隙，當無蓄意構陷被告之理，參諸本件現場蒐證
    錄影光碟確實顯示被告被查獲時頭戴安全帽及證人甲○○證
    稱查獲時有感受到機車排氣管是熱的等情，足以佐證證人丙
    ○○證稱伊親眼看見被告騎乘機車於經國路上，至路檢點前
    約20公尺才突然靠邊停車等情與事實相符，承上，足認被告
    確有騎乘機車之行為無誤。2.本件被告對於其在前揭時、地
    飲酒乙節並不否認，而其於飲酒後騎乘機車為警查獲等情，
    業據前述，並有酒精呼氣檢測單1 份顯示其吐氣所含酒精成
    分每公升0 ‧79毫克情形可佐，依警製測試觀察紀錄表所載
    ：被告有反應遲緩情形，其酒後生理協調平衡檢測結果，5
    項檢測有3 項不合格，亦有桃園縣政府警察局汽車駕駛人酒
    後生理協調平衡檢測紀錄卡1 份可憑（見臺灣桃園地方法院
    檢察署99年度偵字第6246號卷第8-9 頁）。依交通部運輸研
    究所90年09月24日運安字第900005854 號函所載呼氣中酒精
    濃度每公升含量為0 ．25毫克，即相當於血液中酒精濃度（
    BAC ）百分之0 ．05，且依該函所附該所79年「駕駛人行為
    反應之研究－酒醉駕車對駕駛行為之分析研究」指出：BA
    C 達百分之0 ．03至百分之0 ．05時，對駕駛能力之影響為
    ：多數駕駛人心境逐漸變幻不定，視覺與反應靈敏性減弱，
    對速度及距離的判斷力差。對心理行為之影響為：觀察力逐
    漸欠缺，心情漸趨輕鬆，自信心增加，多話，精神狀態處於
    陶醉感。BAC 到達百分之0 ．05至百分之0 ．08時，對駕
    駛能力之影響為：反應遲鈍，駕駛能力受損，遲而不決或決
    而不行。對心理行為之影響為：情緒鬆弛，感情與行為趨向
    誇張，肌肉不協調，精神處於興奮狀態。BAC 到達百分之
    0 ．08至百分之0 ．15時，對駕駛能力之影響為：判斷力嚴
    重受到影響，體能與精神協調受損，駕駛之體能困難增加。
    對心理行為之影響為：產生情緒異常現象，步伐不平穩，言
    語不清，反應惡劣，記憶及判斷力受損，精神處於錯亂狀態
    。BAC 超過百分之0 ．15時，對駕駛能力之影響為：視線
    搖晃，駕駛已進入恍惚狀態，判斷及理解遭到扭曲，駕駛不
    穩定。對心理行為之影響為：意識不明，嘔吐，站、走及講
    話困難，責任感喪失，精神處於麻痺狀態。BAC 超過百分
    之0 ．5 時，對駕駛人能力之影響為：無法開車。對心理行
    為之影響為：爛醉如泥，失去知覺可能致死，精神處於昏睡
    狀態。被告於本件所測得之吐氣所含酒精成分為每公升0 ‧
    79毫克，相當於血液中酒精濃度（BAC ）百分之0 ．158 ，
    依上開說明，其視線搖晃，判斷及理解能力均受到相當程度
    之影響而減退，駕駛能力呈不穩定狀態。再參酌被告反應遲
    緩，其酒後生理協調平衡檢測結果，5 項檢測有3 項不合格
    等情，益見被告當時已達於不能安全駕駛動力交通工具程度
    ，而仍駕車。本件事證已經明確，被告犯行堪予認定，其所
    辯顯屬臨訟卸責之詞。
三、核被告前揭所為，係犯刑法第185 條之3 之服用酒類，不能
    安全駕駛動力交通工具而駕駛罪。原審因予論科，固非無見
    ，惟被告於警詢中陳稱：「我從桃園市○○路與大興西路口
    要去騎車時被警方攔檢。」（見同前偵卷第4 頁背面）等語
    ，並未坦承有飲酒後駕車之犯行，原審誤以被告於警詢中自
    白犯罪，態度尚佳而僅量處被告有期徒刑2 月，如易科罰金
    ，以新臺幣1000元折算1 日，量刑顯屬偏輕，本件被告上訴
    否認犯行，固屬無據，惟原審既有未恰之處，自應由本院撤
    銷改判。爰審酌被告前於95年間因酒駕公共危險案件，經本
    院判處拘役30日確定，此有臺灣高等法院被告前案紀錄表1
    份在卷可稽，卻仍不知悛悔，於查獲當日經施以呼氣酒精濃
    度檢測，吐氣所含酒精成分濃度為每公升0 ‧79毫克，酒醉
    程度不低，竟漠視自身安危，枉顧公眾安全，仍駕駛動力交
    通工具，且自警詢中至本院審理中均就前揭犯罪事實均飾詞
    狡辯，態度不佳等一切情狀，認以量處如主文所示之刑為當
    ，並諭知易科罰金之折算標準。
據上論斷，應依刑事訴訟法第455 條之1 第1 項、第3 項、第36
9 條第1 項前段、第364 條、第299 條第1 項前段，刑法第185
條之3 、第41條第1 項前段，刑法施行法第1 條之1 第1 項、第
2 項，判決如主文。
本案經檢察官吳美文到庭執行職務。
中    華    民    國    99    年    7     月    28    日
                  刑事第五庭  審判長法  官  潘政宏
                                    法  官  江春瑩
                                    法  官  張詠晶
以上正本證明與原本無異。
不得上訴。
                                    書記官  王峻宏
中    華    民    國    99    年    7     月    30    日
附錄本案論罪科刑依據之法條：
中華民國刑法第185條之3
服用毒品、麻醉藥品、酒類或其他相類之物，不能安全駕駛動力
交通工具而駕駛者，處1 年以下有期徒刑、拘役或科或併科15萬
元以下罰金。

司法院資訊處製作；財團法人民間司法改革基金會備份。
